【裁判字號】    98,交聲,151
【裁判日期】    980527
【裁判案由】    聲明異議
【裁判全文】
臺灣高雄地方法院交通事件裁定         98年度交聲字第151號
原處分機關  高雄市政府交通局
代  表  人  甲○○
異  議  人
即受處分人  乙○○
上列異議人即受處分人因違反道路交通管理處罰條例案件，對於
高雄市政府交通局民國97年12月30日所為之高市交裁字第裁32-B
00000000號裁決聲明異議，本院裁定如下：
    主  文
異議駁回。
    理  由
一、原處分機關略以：異議人即受處分人乙○○（下稱異議人）
    前因汽車載運貨物不穩妥，行駛時顯有危險，並因而致人受
    傷之交通違規行為，遭原處分機關裁處罰鍰新臺幣（下同）
    9,000 元，並吊扣駕駛執照12個月之處分。而異議人復於97
    年12月16日下午5 時42分許即上開駕照吊扣期間，駕駛車牌
    號碼VC-0452 號自用一般小客車，於行經高雄市○○路與市
    ○路口時，為警當場攔停，掣單舉發。爰依道路交通管理處
    罰條例（下稱道交條例）第21條第1 項第5 款（漏載同條第
    4 項）之規定，裁處異議人罰鍰9,000 元，並吊銷駕駛執照
    ，1 年內禁考之處分等情。
二、聲明異議意旨略以：駕駛職業客車為異議人唯一之工作收入
    來源，如駕照遭吊銷，將使異議人一家生計無以為繼，且原
    處分亦有一罪兩罰之嫌，爰依法聲明異議，請求撤銷原處分
    等語。
三、按受處分人不服公路主管機關所為之處罰，得於接到裁決書
    之翌日起20日內，向管轄地方法院聲明異議，道交條例第87
    條第1 項定有明文。查本件原處分機關將上開裁決書交由郵
    政機關送達，並於97年12月30日由異議人之同居人代收乙節
    ，有裁決書及其送達證書在卷足參（見本院98年度交聲字第
    151 號卷《下稱本案卷》第12、14頁），是異議人對上開裁
    決聲明異議，至遲得於98年1 月19日為之。而異議人收受裁
    決書後不服，於98年1 月16日具狀向本院聲明異議等情，則
    有聲明異議狀及其上本院收文戳章可證（見本案卷第1 至3
    頁），並未逾前開20日之法定期間，其聲明異議為合法，合
    先敘明。
四、次按汽車駕駛人於駕駛執照吊扣期間駕駛小型車者，處6,00
    0 元以上12,000元以下罰鍰，並當場禁止其駕駛，且吊銷其
    駕駛執照；汽車駕駛人，曾依道交條例其他各條規定吊銷駕
    駛執照者，一年內不得考領駕駛執照，道交條例第21條第1
    項第5 款、第4 項、第67條第3 項分別定有明文。經查：
(一)異議人前於95年12月26日下午5 時許，駕駛車牌號碼E4-800
    7 號自用一般小貨車，行經高雄市鹽埕區○○○路與大義街
    以東時，車上掉落2 瓶汽車機油在快車道上，遭不知名自小
    客車壓破，機油溢出在慢車道上，異議人未將溢出之機油清
    理完畢即離開現場；嗣於同日下午5 時30分許，有機車行經
    上開路段，機車騎士因路面有油漬而滑倒受傷，警方到場處
    理後對異議人開單舉發，高雄市政府交通局爰於97年3 月3
    日以高市交裁字第裁32-B00000000號違反道路交通管理事件
    裁決書，依道交條例第30條第1 項第7 款、第3 項規定，裁
    處異議人罰鍰9,000 元及吊扣駕駛執照12個月之處分，吊扣
    駕駛執照期間自97年4 月2 日起至98年4 月1 日止，異議人
    不服處分，具狀向本院聲明異議，惟因逾道交條例第87條第
    1 項所定20日之聲明異議法定期間，而由本院以97年度交聲
    字第684 號裁定駁回確定（該交通違規事件下稱前案）等情
    ，除為異議人所不否認外（見本件異議人98年1 月16日刑事
    聲明異議狀，附於本案卷第1 至3 頁），復有本院公務電話
    紀錄及汽車駕照基本資料查詢各1 紙（見本案卷第23至24頁
    ）可證，且經本院依職權調閱前案全卷審核屬實，堪可認定
    。
(二)又異議人原領有小型車職業駕駛執照及普通重型機器腳踏車
    之駕駛執照，因前案之交通違規行為，而遭原處分機關吊扣
    其小型車職業駕駛執照，及異議人於前開小型車職業駕駛執
    照遭吊扣期間即97年12月16日下午5 時42分許，復駕駛車牌
    號碼VC-0452 號自用一般小客車，於行經高雄市○○路與市
    ○路口時，為警當場攔停，掣單舉發等情，則分別有高雄市
    政府交通局98年2 月18日高市交裁字第0980006784號函及所
    附之汽、機車駕照基本資料、高雄市政府警察局交通警察大
    隊98年2 月19日高市警交三字第0980004332號函及所附經異
    議人當場簽收之高雄市政府警察局97年12月16日高市警交字
    第B00000000 號舉發違反道路交通管理事件通知單影本各1
    份在卷可稽（見本案卷第11、16至17、20至21頁），亦堪認
    定。準此，異議人之小型車職業駕駛執照既因前案之交通違
    規行為而遭吊扣，則其於駕駛執照吊扣期間復駕駛小型車即
    本案之車牌號碼VC-0452 號自用一般小客車，自屬汽車駕駛
    人於駕駛執照吊扣期間駕駛小型車之交通違規行為無疑，是
    原處分機關依道交條例第21條第1 項第5 款、第4 項及違反
    道路交通管理事件統一裁罰基準表中「汽車駕駛人於駕駛執
    照吊扣期間駕駛小型車者，最低罰鍰基準為9,000 元」規定
    ，裁處異議人最低罰鍰9,000 元，並吊銷其駕駛執照，且依
    道交條例第67條第3 項處以1 年內禁考之處分，核無違誤。
    異議人辯稱：原處分機關有一罪兩罰之嫌云云，尚屬無據，
    不足採信。至異議人辯稱：駕駛職業客車為其唯一之工作收
    入來源，駕照遭吊銷將使其一家生計無以為繼云云，縱然屬
    實，亦無從解免其應負之交通違規責任，是此部分所辯亦不
    足資為對其有利之認定。
五、綜上所述，異議人於上開時、地，有駕駛執照吊扣期間駕駛
    小型車之違規行為，事證明確，原處分機關援引道交條例第
    21條第1 項第5 款（原處分機關固漏載同條第4 項規定，惟
    裁處之主文並無違誤，核不影響裁決之效力）、第67條第3
    項之規定，裁處異議人罰鍰9,000 元，並吊銷駕駛執照，1
    年內禁考之處分，並無違誤。本件聲明異議為無理由，應予
    駁回。
六、依道路交通案件處理辦法第19條，裁定如主文。
中    華    民    國    98    年    5     月    27    日
                  交通法庭  法  官  毛妍懿
以上正本證明與原本無異。
如不服本裁定，應於收受送達後5 日內向本院提出抗告狀。
中    華    民    國    98    年    6     月    1     日
                            書記官  林晏光


司法院資訊處製作；財團法人民間司法改革基金會備份。
